【裁判字號】    90,再更,1
【裁判日期】    901029
【裁判案由】    
【裁判全文】
臺灣臺東地方法院民事裁定  九十年度再更字第一號
    再審原告  甲○○
    再審被告  乙○○
右當事人間請求離婚事件，再審原告對於本院民國八十八年十月二十七日八十八年度
婚字第一二四號確定判決提起再審之訴，經本院八十九年度再字第三號裁定後由臺灣
高等法院花蓮分院發回更審，本院裁定如左：
    主      文
再審之訴駁回。
再審訴訟費用由再審原告負擔。
    理      由
一、按提起民事再審之訴，應於三十日之不變期間內提起；前項期間，自判決確定時
    起算，民事訴訟法第五百條第一項、第二項定有明文。又當事人以有民事訴訟法
    第四百九十六條第一項第一款適用法規顯有錯誤之情形提起再審之訴，應認此項
    理由於裁判送達時當事人即可知悉，故計算是否逾三十日之不變期間，應自裁判
    確定時起算，無同法第五百條第二項但書再審理由知悉在後之適用（最高法院七
    十年台再字第二一二號著有判例可資參照）。
二、本件再審原告主張：伊係於民國（下同）八十九年七月十七日向臺灣臺東地方法
    院檢察署查詢八十八年度偵字第二四一０號伊被再審被告告訴傷害案件之偵查結
    果為不起訴處分後，始知悉有民事訴訟法第四百九十六條第一項第一款之再審事
    由，旋即於八十九年八月十四日提起再審之訴，依民事訴訟法第五百條第二項但
    書規定並未逾三十日之不變期間云云。
三、經查，再審原告係對本院八十八年度婚字第一二四號確定判決提起本件再審之訴
    ，然上開再審被告全部勝訴之判決已於八十八年十月二十六日送達於再審原告及
    再審被告，有送達證書二紙附於該卷可稽，再審原告雖於八十八年年十一月十五
    日提起上訴，但於八十九年二月二十三日又以書狀撤回上訴，故上開離婚判決已
    因再審原告撤回上訴而溯及於八十八年十一月十五日確定。因此，本件再審原告
    既以上開離婚判決有民事訴訟法第四百九十六條第一項第一款適用法規顯有錯誤
    之事由提起再審之訴，揆諸前開判例說明，自應於上開離婚判決確定時（即八十
    八年十一月十五日）起三十日之不變期間內為之，並無民事訴訟法第五百條第二
    項但書之適用。因此，再審原告遲至八十九年八月十四日始提起本件再審之訴，
    顯已逾三十日之不變期間，於法不合，應予駁回。
三、據上論結，依民事訴訟法第五百零二條第一項、第九十五條、第七十八條裁定如
    主文。
中      華      民      國    九十      年      十      月     二十九   日
                                      臺灣臺東地方法院民事庭
~B審判長法    官  李昆曄
~B      法    官  黃明展
~B      法    官  魏于傑
右為正本係照原本作成
如不服本裁定，須於裁定送達後十日內向本院提出抗告狀
中      華      民      國    九十      年      十      月    二十九    日
~B法院書記官  李春菊


司法院資訊處製作；財團法人民間司法改革基金會備份。
